臺灣高等法院交通事件裁定　　　　　　 96年度交抗字第771號
抗　告　人
即受處分人　甲○○
上列抗告人因違反道路交通管理處罰條例案件，不服臺灣板橋地
方法院96年度交聲字第449號，中華民國96年8月27日裁定，提起
抗告，本院裁定如下：
    主  文
抗告駁回。
    理  由
一、按駕駛人駕駛汽車，應遵守道路交通標誌、標線、號誌之指
    示，道路交通安全規則第90條定有明文。汽車行駛至交岔路
    口，其行進、轉彎應遵守燈光號誌或交通指揮人員之指揮，
    道路交通安全規則第102條第1項第1款亦有明定。至所謂「
    號誌」，係指管制道路交通，表示行進、注意、停止，而以
    手勢、光色、音響、文字等指示之訊號，道路交通管理處罰
    條例第3條第7款亦有明定（原審誤繕為第3條第5款）。又汽
    車駕駛人，行經有燈光號誌管制之交岔路口闖紅燈者，依道
    路交通管理處罰條例第53條第1項，即應處新臺幣（下同）1
    ,800 元以上5,400元以下罰鍰，並依同條例第63條第1項第3
    款併予記違規點數3點。
二、抗告人即受處分人甲○○於民國96年2月11日上午11時許，
    騎乘車牌號碼K5L-150號重型機車，行經臺北縣永和市○○
    ○路○段95巷4弄口前設有燈光號誌管制之交岔路口時，不遵
    守該行車管制號誌之指示，逕自騎車闖紅燈直行穿越，適為
    臺北縣政府警察局永和分局新生派出所員警發現，除將受處
    分人攔停外，並以受處分人違反道路交通管理處罰條例第53
    條第1項規定，填掣北縣警交字第C00000000號違反道路交通
    管理事件通知單予以舉發。嗣受處分人於應到案日期前提出
    申訴，經原處分機關函請原舉發單位調查結果，仍認受處分
    人有違規行為，乃依道路交通管理處罰條例第53條第1項規
    定，於96年4月2日以北市裁二字第裁22-C00000000號違反道
    路交通管理事件裁決書裁處受處分人罰鍰，裁處罰鍰新臺幣
    1,800元，並記違規點數3點之處分。
三、抗告意旨略以：受處分人確有遵照紅燈指示停止，並無原審
    裁定所示不遵從行車管制號誌之行為，受處分人是因有爭議
    的交通號誌誤導，才會誤闖紅燈云云。
四、經查：
（一）受處分人駕駛重型機車於前述時地闖紅燈違規之事實，有
      北縣警交字第C00000000號舉發違反道路交通管理事件通
      知單（見原審卷第6頁）、臺北縣政府警察局永和分局96
      年3月8日北縣警永裁字第0960007224號函（見原審卷第11
      頁）在卷可稽，且受處分人對於其在前揭時、地，有行經
      該交岔路口闖越紅燈之客觀事實，亦不爭執，故受處分人
      確有如上所述之違規行為，堪以認定。
（二）受處分人於上開時間，騎乘重機車，行經臺北縣永和市○
      ○○路○段95巷4弄口前時，該路段係設有燈光號誌管制之
      交岔路口，依前揭規定，受處分人係領有駕駛執照之駕駛
      人，即有遵守該燈光管制號誌之指示行駛之義務。受處分
      人於上開設有紅綠燈之交岔路口停等時，自應注意管制其
      行駛方向之紅綠燈之指示，詎其僅注意對向車道及左側車
      道之紅綠燈而疏未注意自己行向之紅綠燈之變化，致有闖
      紅燈之行為，受處分人顯未盡駕駛人於用路時應有之注意
      與謹慎，自不得以其自身之疏失據為免責事由。復參臺北
      縣政府96年6月27日北府工字第0960421716號函所檢附永
      和市○○○路○段與保安路及環河路1段95巷往環河西路號
      誌照片（見原審卷第22頁、第24至27頁），及原審查列之
      電子地圖資料（見原審卷第28頁），足悉環河西路來往人
      車甚多，而該路段又有許多交岔路，故在環河西路1段與
      保安路及環河路1段95巷與環河西路均設有號誌，受處分
      人應可清楚看見其行駛時之正前方即環河路1段95巷與環
      河西路設置紅綠燈號誌，則受處分人騎乘前述機車，於上
      述之交岔路口時，遇紅燈應依號誌指示停等，竟捨此不為
      逕自直行，自屬有闖越紅燈之違規。
（三）至受處分人另主張是因有爭議的交通號誌誤導，才會誤闖
      紅燈云云。惟道路主管機關本得於法令授權範圍內，基於
      權責對於各項行政措施包括道路設計、交通號誌、標誌、
      標線之設置、更動為具體裁量、規劃，以求達成道路充分
      有效能利用、維持交通秩序、保障道路使用人往來便利與
      安全之行政目的，除有違背法令或明顯矛盾、錯誤，縱司
      法機關亦不得涉入此行政權核心領域，而民眾對於行政機
      關具體行政措施如有意見，自應循正當管道向行政機關反
      應，不得由民眾自行主觀認定是項措施是否合理、是否遵
      循。
（四）是依前開說明，受處分人於臺北縣永和市○○○路○段95
      巷4弄口前行駛時，確有闖紅燈之違規事實。上開所辯自
      不足採。
五、原審法院因而認受處分人前揭之違規行為，原處分機關依前
    揭規定，裁處受處分人罰鍰1,800元，併予以記違規點數3點
    ，核無違誤，因而駁回受處分人異議之聲明，經核並無不合
    。受處分人所提抗告為無理由，應予駁回。
據上論結，應依道路交通管理處罰條例第89條、道路交通案件處
理辦法第26條、刑事訴訟法第412條，裁定如主文。
中　　華　　民　　國　　96　　年　　10　　月　　12　　日
　　　　　　　　　刑事第二庭審判長法　官  呂丹玉
　　　　　　　　　　　　　　      法　官  林恆吉
  　　　　　　　　　　　　　　    法　官  王詠寰
以上正本證明與原本無異。
不得再抗告。
                                  書記官  駱麗君
中　　華　　民　　國　　96　　年　　10　　月　　15　　日
